# 以期房抵债产权不过户

提问人：Shirley0606 时间：2021-12-22 14:24:26
请教陈版主以及各位大神，被审计单位做设计服务，其总包方、开发商以及被审计单位签订三方商品房抵债协议，协议规定开发商应支付给总包方工程款，以及总包方应支付给本公司设计款，被审计单位依据《认购协议》（被审计单位与开发商单独签订的协议）应向开发商支付的房款（房款与总包应支付被审计单位金额相等）与总包方应支付给本公司设计款相互抵消。此交易房产不过户到被审计单位，被审计单位单独与开发商签订认购协议，如果该房产有卖出，由房屋实际的购买方直接与开发商做房产过户手续。
该抵债处理是按照债务重组处理还是按照金融工具终止确认处理，且在哪个科目核算，报表如何列示？

回答人：chenyiwei
1 、如果截至目前对应的房屋尚未竣工和达到交付条件，则应视为一项以在建开发产品为抵押的债权，仍继续在应收账款中核算。在进行减值测试时，要关注房地产开发企业最终完成开发的能力（即烂尾的可能性）和未来出售的可能性和预计所需时间，以及预计后续出售价格低于抵债作价的可能性等。
2 、如果房屋已经竣工交付，并签署了交接确认书或其他文件，该房屋已移交被审计单位（虽然不办理过户），被审计单位已取得其控制权的，则按公允价值（但不高于对应的债权本息之和）入账其他流动/非流动资产，并终止确认对应的应收债权。后续处置价款高于或低于入账价值的差额列入营业外收支。